# 集体企业验资，有什么特殊要求？

提问人：jin1long2 时间：2019-12-22 08:05:12
集体企业验资，有什么特殊要求？

回答人：chenyiwei
一般是参照公司制企业的验资业务执行程序和出具报告。建议查阅关于该类集体企业的法律法规和工商登记、产权登记等规定，看其中对验资有无特殊要求。个人理解，如果是单纯的货币出资，可能不会有特殊的额外要求。